臺灣高等法院臺中分院刑事判決　　　　　　　　　九十一年度交上訴字第六○六號
　　上　訴　人　臺灣台中地方法院檢察署檢察官
　　被　　　告　丙○○
右上訴人因公共危險案件，不服台灣台中地方法院九十一年度交訴字第三十五號，中
華民國九十一年二月二十二日第一審判決（起訴案號：台灣台中地方法院檢察署九十
年度偵字第二一六五五號），提起上訴，本院判決如左：
      主  文
上訴駁回。
      理  由
一、公訴意旨略以：被告丙○○於民國 (下同 )九十年十一月二十八日下午七點多許
    ，酒後駕駛車牌號碼ＯＫ－三九五○號自小客車自台中縣神岡鄉欲返回台中市住
    處，同日下午八時十分許，行經台中縣大雅鄉○○村○○路時，其應注意汽車行
    進中駕駛人應注意車前狀況，隨時採取必要安全措施，而依當時情形，並無不能
    注意之情況，因酒後注意力不能集中及反應遲鈍，而駛入對向車道，致撞擊丁○
    ○駕駛之Ｘ七－二五七五號自小客車，Ｘ七－二五七五號自小客車之左側照後鏡
遭擦撞碰裂，致車內乘客陳孟鈺受傷，詎被告丙○○並未下車查看，乃續往台中
    市○○路○段加速逃逸，因認被告犯有刑法第一百八十五條之四之肇事逃逸公共
    危險罪嫌云云。
二、按犯罪事實應依證據認定之，無證據不得推定其犯罪事實，又不能證明被告犯罪
    者，應諭知無罪之判決，刑事訴訟法第一百五十四條、第三百零一條第一項定有
    明文。又認定不利被告之事實，須依積極證據，苟積極證據不足為不利於被告事
    實之認定時，即應為有利被告之認定，最高法院三十年上字第八一六號判例參照
    。
三、本件公訴人認被告涉有肇事逃逸罪之犯行，無非以証人丁○○之指述及照片、就
    醫證明書等為據。訊據被告丙○○則堅決否認犯右開罪行，辯稱：我是與乙○○
    所駕駛車輛碰撞後到警局作筆錄時才知道曾與丁○○所駕之車發生車禍，更不知
    道陳孟鈺受傷，並無肇事逃逸之故意等語。經查駕駛之ＯＫ－三九五○號自小客
    車於右述時地與告訴人丁○○所駕之車擦撞後，同日下午八時四十二分許，途經
    台中縣大雅鄉○○路與秀山一路交叉口附近時，再撞及乙○○駕駛之車號Ａ三－
    五六一六號小客車時方停車，嗣經警到場處理並將被告送大雅澄清醫院，於同日
    下午九時四十八分許抽取血液做酒精濃度測試，測得血液中酒精濃度為二一五Ｍ
    Ｇ／ＤＬ（換算呼氣酒精濃度為一‧○七ＭＧ／Ｌ），有生化檢驗單在卷可參，
    上開酒精濃度係被告於肇事一小時後所測得，堪認肇事當時被告体內酒精濃度當
    不止此數值，而就醫學文獻所知，單次飲用酒精後之生理、心理變化，主要與代
    謝酒精的兩種主要酵素乙醇去氫脢（簡稱ＡＤＨ）及乙醛去氫脢（簡稱ＡＬＤＨ
    ）有關，ＡＤＨ作用乃將血液內之乙醇代謝為乙醛，因而決定酒精代謝之快慢，
    而ＡＬＤＨ則再將產生之乙醛進一步代謝，最後成為其他碳水化合物，而「飲酒
    後會產生臉潮紅、頭痛、心跳加速等自主神經系統亢奮現象，主要乃與乙醛在血
    液中蓄積的程度有關」，雖然ＡＬＤＨ的代謝能力會因個人體質而有所差異，故
    每個人飲酒後之生理反應不同，惟ＡＤＨ則個別差異不大，因此同種族間之酒精
    清除率相近，一般而言飲用同量酒精後對每個人之身體影響應屬類似，故依血中
    酒精濃度得判定酒精對於人體影響之程度，當血中酒精濃度於呼氣濃度值達每公
    升零點二五毫克時，將造成飲酒者輕度協調功能降低；呼氣濃度達每公升零點五
    ○毫克時，飲酒者之反應較慢、感覺減低、影響駕駛；呼氣濃度達每公升零點七
    五毫克時，則其思想及個性行為均出現改變；呼氣濃度達每公升一點零毫克時，
    飲酒者甚至會有步態不穩、噁心嘔吐及精神混惑不清晰等之不同程度之輕、重度
    之中毒症狀，業據行政院國軍退除役官兵輔導委員會台北榮民總醫院八十八年八
    月五日（八八）北總內字第二六八六八號函解釋甚明，參以警員所製作之職務報
    告亦記載於訊問過程中被告有語無倫次、含糊不清或意識模糊，注意力無法集中
    之情況，足見肇事當時被告確因飲酒致精神混惑不清晰之狀態，再依卷附告訴人
    丁○○所駕之Ｘ七－二五七五號自小客車僅左側照後鏡遭擦撞破裂，被告所駕之
    ＯＫ－三九五○號自小客車之照後鏡並未破裂，可見兩車僅係輕微擦撞，被告於
    酒後精神混惑不清晰，且車窗緊閉之情況下，未查覺發生車禍並不悖常情，況陳
    孟鈺係因Ｘ七－二五七五號自小客車車窗未關致遭破裂之照後鏡玻璃割傷，亦非
    被告所明知或可預見其發生，被告所辯尚堪採信，此外且查無其他積極證據足認
    被告有肇事致人死傷故意逃逸之犯意，原審因而諭知無罪，核無不當，上訴人即
    檢察官以被告肇事前雖飲酒，但未必達不省人事之程度，否則又如何知悉開回自
    己之車道逃逸，況被告與告訴人發生碰撞之後，猶知打倒車檔，一下子前一下子
    後，可知被告當時知悉與告訴人發生碰撞等為由上訴，然告訴人丁○○於本院調
    查時證稱：被告撞到我之後，就走了，我追他，他又撞到路邊的一輛車，他停下
    後，我也停下來，約反覆二、三次往前往後倒車，經過紅綠燈時，警察攔到我，
    因為被告車速過快，所以警察攔不到，叫我不要追了，他說已經有聯絡人去追被
    告了等語，被告並非與告訴人所駕之Ｘ七－二五七五號自小客車擦撞後反覆二、
    三次往前往後倒車，告訴人此證述更足以認定被告當時精神確係混惑不清晰，否
    則何以再擦撞他車且須往前往後二、三次倒車方得駛離，上訴人右開上訴並無理
    由，應予駁回。
四、據上論斷，應依刑事訴訟法第第三百六十八條，判決如主文。
    本案經檢察官甲○○到庭執行職務。
中      華      民      國      九十一      年      六      月    十一  日
                                   臺灣高等法院臺中分院刑事第九庭
                                         審判長法  官  陳  筱  珮
                                               法  官  吳  重  政
                  法  官  康  應  龍
右正本證明與原本無異。
如不服本判決應於收受送達後十日內向本院提出上訴書狀，其未敘述上訴之理由者並
得於提起上訴後十日內向本院補提理由書（均須按他造當事人之人數附繕本）。
                                               書記官  黃  薰  慧
中      華      民      國    九十一     年      六       月    十二    日
                                                                        Ｆ
